【裁判字號】    90,易,1853
【裁判日期】    900626
【裁判案由】    偽造文書等
【裁判全文】
臺灣板橋地方法院刑事判決                          九十年度易字第一八五三號
    公  訴  人  臺灣板橋地方法院檢察署檢察官
    被      告  乙○○
右列被告因偽造文書等案件，經檢察官提起公訴（九十年度偵字第七二四八號），本
院判決如左：
    主  文
乙○○在公眾得出入之場所賭博財物，處罰金壹仟元，如易服勞役，以參佰元折算壹
日，如附表一所示之物均沒收；又偽造署押，足以生損害於公眾及他人，處有期徒刑
參月，如易科罰金以參佰元折算壹日，偽造如附表二所示「甲○○」之署押均沒收。
    事  實
一、乙○○於民國九十年二月六日二十時四十分許，在台北縣新莊市○○○路八十一
    巷二十一號之公眾得出入之場所，把玩賭博性電動玩具賭博財物時為警查獲，並
  扣得當場賭博之器具電動賭博機具三十台（含ＩＣ板）、在賭檯處之財物賭資新
    台幣一萬五千一百元（詳如附表一所示）、營業表三紙、照片六張後，為逃避刑
    責，竟基於冒用「甲○○」身分之接續犯意，冒用「甲○○」之名應訊，於九十
    年二月六日二十時四十分許，在查獲上址，於台北縣警察局新莊分局光華派出所
    之臨檢記錄表嫌疑人欄上偽簽「甲○○」之簽名並按捺指印（簽名一枚、指印一
    枚），並於台北縣警察局新莊分局逕行逮捕通知書被逮捕人收受欄上偽簽「甲○
    ○」之簽名並按捺指印（簽名一枚、指印一枚），又於同日二十三時五十五分許
    ，於台北縣警察局新莊分局光華派出所之警訊筆錄偽簽「甲○○」之簽名並按捺
    指印（簽名三枚、指印四枚），再於九十年二月七日十五時四十五分許，於臺灣
    板橋地方法院檢察署檢察官訊問筆錄上「受訊人」欄上偽簽「甲○○」之簽名（
    簽名一枚），接續偽造「甲○○」名義之簽名及署押（詳如附表二所示），足生
    損害於甲○○之名譽及偵查機關對於犯罪偵查之正確性    。
二、案經台北縣警察局新莊分局報告臺灣板橋地方法院檢察署檢察官及該署檢察官自
    動檢舉偵查起訴。
    理  由
一、右揭犯罪事實，業據被告於本院審理時供承不諱，復有扣案賭博機具三十台（含
    ＩＣ板）、賭資一萬五千一百元、營業表三紙、照片六張在卷可資佐證。另被告
    冒用甲○○名義應訊並偽造署押之情，亦據被害人甲○○於偵查中指述綦詳，且
    有內政部警政署刑事警察局鑑驗書及偽造「甲○○」署押之臨檢記錄表、逮捕通
    知、警訊筆錄、偵訊筆錄在卷可憑，而被告冒名「甲○○」應訊，偽簽署名及按
    捺指印，將使甲○○有受刑事訴追之虞，並影響司法機關偵查之正確性，自足生
    損害於甲○○個人及刑事偵查之正確行使。綜上，本件事證明確，被告犯行均洵
    堪認定，應予依法論科。
二、核被告所為，係犯刑法第二百六十六條第一項前段之賭博罪及第二百十七條第一
    項之偽造署押罪。又被告冒名應訊，偽簽「甲○○」之署名並按指印，該指印同
    為代表「甲○○」之署名，作用及效力與署押無異，亦屬署押之一種。又被告雖
    先後在上揭臨檢記錄表、逮捕通知、警訊筆錄、偵訊筆錄上冒用「甲○○」名義
    而偽造「甲○○」署名及按指印多次，惟均屬其基於同一犯意之多次接續行為，
    應為接續犯而屬單純一罪。又被告所犯上開二罪，犯意各別，所犯構成要件不同
    ，應分論併罰。爰審酌被告犯罪之動機、目的、手段、所生危害及犯罪後態度等
    一切情狀，就其所犯各罪分別量處如主文所示之刑，並就賭博罪部分諭知易服勞
    役之折算標準，就偽造署押部分諭知易科罰金之折算標準，以資懲儆。
三、附表一編號一之電動賭博機具係當場賭博之器具，編號二之現金係賭檯上查扣之
    財物，爰均依刑法第二百六十六條第二項之規定，宣告沒收。被告所偽造如附表
    二所示之「甲○○」署押，不問屬於犯人與否，爰均依刑法第二百十九條之規定
    ，併予宣告沒收。
據上論斷，應依刑事訴訟法第二百九十九條第一項前段，刑法第二百六十六條第一項
前段、第二項、第二百十七條第一項、第四十一條第一項前段、第四十二條第二項、
第二百十九條，罰金罰鍰提高標準條例第一條前段、第二條，判決如主文。
本案經檢察官楊仲農到庭執行職務
中      華      民      國      九十    年    六    月    二十六    日
                                      臺灣板橋地方法院刑事第五庭
                                          法  官  呂  安  樂
右正本證明與原本無異
如不服本判決應於送達後十日內向本院提出上訴狀
                                          書記官  廖  婷  璇
中      華      民      國    八十九    年    六    月    二十二    日
附表一
一、當場賭博之器具電動賭博機具三十台（含ＩＣ板）。
二、在賭檯處之財物賭資新台幣一萬五千一百元。
附表二
一、於九十年二月六日二十時四十分許，在台北縣新莊市○○○路八十一巷二十一號
    ，於台北縣警察局新莊分局光華派出所之臨檢記錄表嫌疑人欄上偽簽之「甲○○
    」之簽名一枚、指印一枚。
二、於九十年二月六日二十時四十分許，在台北縣新莊市○○○路八十一巷二十一號
    ，於台北縣警察局新莊分局逕行逮捕通知書被逮捕人收受欄上偽簽之「甲○○」
    之簽名一枚、指印一枚。
三、於九十年二月六日二十三時五十五分許，於台北縣警察局新莊分局光華派出所之
    警訊筆錄偽簽之「甲○○」之簽名三枚、指印四枚。
四、於九十年二月七日十五時四十五分許，於臺灣板橋地方法院檢察署檢察官訊問筆
    錄上「受訊人」欄上偽簽之「甲○○」之簽名一枚。
附錄本案論罪科刑法條全文
刑法第二百十七條
偽造印章、印文或署押，足以生損害於公眾或他人者，處三年以下有期徒刑。
盜用印章、印文或署押，足以生損害於公眾或他人者，亦同。
刑法第二百六十六條
在公共場所或公眾得出入之場所賭博財物者，處一千元以下罰金。但以供人暫時娛樂
之物為賭者，不在此限。
當場賭博之器具與在賭檯或兌換籌碼處之財物，不問屬於犯人與否，沒收之。


司法院資訊處製作；財團法人民間司法改革基金會備份。
